【裁判字號】    89,毒抗,868
【裁判日期】    890929
【裁判案由】    毒品危害防制條例
【裁判全文】
臺灣高等法院刑事裁定                            八十九年度毒抗字第八六八號
    抗  告  人  甲○○
    即受處分人
右抗告人因違反毒品危害防制條例案件，不服臺灣桃園地方法院中華民國八十九年八
月二十八日裁定（八十九年毒聲字第五五五六號），提起抗告，本院裁定如左：
    主  文
抗告駁回。
    理  由
一、抗告意旨略以：「抗告人確因服食明師中醫師聯合診所所開立中藥，用以治療慢
    性疾病，尤其是支氣管炎，據該中醫師指稱服用上述藥物，亦可能產生藥物陽性
    之檢體反應，而與本案中所謂安非他命所化驗反應相當接近，請傳中醫師李一行
    、游正賢二人及藥品樣本後續補呈送驗，抗告人有妻與子，生計賴抗告人維持，
    抗告人經強制戒治後，豈有不思改過知道要報到仍繼續服用之理，請廢棄原裁定
    」。
二、原審裁定則以：「聲請意旨略以：受處分人甲○○前因施用毒品案件，經鈞院以
    八十九年度毒聲字第二一九四號裁定停止戒治，所餘期間並宣付保護管束，惟受
    處分人竟於保護管束期間，有再施用第二級毒品安非他命之行為，有昭信科技顧
    問股份有限公司民國（下同）八十九年七月六日濫用藥物陽性檢體檢驗報告一紙
    在卷可參，其違反保護管束應遵守事項情節重大，爰檢附相關執行案卷，依毒品
    危害防制條例第二十二條第二項之規定，聲請撤銷停止戒治，令入戒治處所施以
    強制戒治等語。經核於法要無不合，應依毒品危害防制條例第二十二條第二項裁
    定甲○○撤銷停止戒治，令入戒治處所施以強制戒治」。
三、經查抗告人於八十九年六月二十七日上午十時五分許，經臺灣板橋地方法院檢察
    署觀護人採其尿液送請昭信科技顧問股份有限公司（下稱昭信公司）結果，呈甲
    基安非他命反應，有臺灣板橋地方法院檢察署受保護管束人尿液檢體監管紀錄表
    、昭信公司濫用藥物陽性檢體檢驗報告表各一紙足稽，按安非他命經口服投與後
    約百分之七十於二十四小時內自尿液中排出，約百分之九十於九十六小時內自尿
    中排出，由於目前國內尿液中安非他命之檢驗僅為鑑定其是否呈陽性反應，尚未
    鑑定其含量，且安非他命之檢出與其投與方式、投與量、個人體質、採尿時間與
    檢驗儀器之精密度等諸多因素有關，因此僅憑尿液中呈安非他命反應，並無法確
    實推算吸食時間距採集時間之長短，惟依上述資料推斷，最長可能不會超過四日
    ，有行政院衛生署藥物食品檢驗局八十一年二月八日（八一）藥檢壹字第００一
    一五六號函為憑，被告於八十九年六月二十七日上午十時五分許經採尿送驗，既
    呈安非他命反應，依上開說明，其於該採尿時往前回溯九十六小時內，必曾施用
    安非他命。抗告人即被告抗告意旨雖以其服用中醫師之藥，據中醫師稱服用所提
    供藥物有呈現安非他命陽性反應情形。然查，抗告人於八十九年六月二十七日採
    尿送驗時，並未提及服用藥物情形，此有臺灣板橋地方法院檢察署受保護管束人
    尿液檢體監管紀錄表（第三聯）附卷可查，抗告人事後主張驗尿前服用中醫師之
    藥物，已不可採。而安非他命及其相類製品為毒品危害防制條例第二條第一項第
    二款所規定之第二級毒品，且醫師法第十九條規定醫師除正當治療外，不得用鴉
    片、嗎啡等毒劇藥品。是合格之醫師除有法定情形，應無可能使用含安非他命或
    毒劇藥品之藥物予病人，而抗告人所提之八十九年六月二十五日至明師中醫師診
    所看診，由該診所中醫師李一行署名之就醫證明書，其上所載之病名為「咽喉部
    慢性發炎併有背部癢疹」，與抗告人所稱之支氣管炎並不相同，則抗告人稱所服
    之中醫師提供藥物，可能產生藥物陽性檢體反應，顯不可採，亦無必要傳訊所陳
    之中醫師或送驗藥品。本案抗告人尿液呈安非他命陽性反應之上開昭信公司檢驗
    ，係採用最精密之氣相層析質譜儀分析法為檢驗方法，有該檢驗報告為證，抗告
    人尿液中之安非他命反應，應係其吸用安非他命所致。從而，原審法院據檢察官
    之聲請，依毒品危害防制條例第二十二條第二項規定，裁定抗告人甲○○撤銷停
    止戒治，令入戒治處所施以強制戒治，經核並無不合，本件抗告為無理由，應予
    駁回。
四、據上論斷，應依刑事訴訟法第四百十二條，裁定如主文。
中    華    民    國      八十九      年      九      月     二十九    日
                              臺灣高等法院刑事第七庭
                                  審判長法  官  吳  啟  民
                                        法  官  林  瑞  斌
                                        法  官  施  俊  堯
右正本證明與原本無異。
不得再抗告。
                                        書記官  顏  志  豪
中    華    民    國      八十九      年      十      月       二    日


司法院資訊處製作；財團法人民間司法改革基金會備份。
